臺灣臺北地方法院刑事裁定
110年度聲字第73號
聲  請  人  臺灣臺北地方檢察署檢察官
受  刑  人  李松霖






上列聲請人因受刑人數罪併罰有二裁判以上，聲請定應執行刑並
諭知易科罰金折算標準（110 年度執聲字第35號），本院裁定如
下：
    主  文
李松霖所犯如附表所示之罪，所處如附表所示之刑，應執行拘役
壹佰貳拾日，如易科罰金，以新臺幣壹仟元折算壹日。
    理  由
一、聲請意旨略以：受刑人李松霖因犯詐欺案件，先後經判決確
    定如附表所示，應依刑法第53條及第51條第6 款，定其應執
    行之刑，並諭知易科罰金標準，爰依刑事訴訟法第477 條第
    1 項聲請裁定等語。
二、按裁判確定前犯數罪者，併合處罰之；數罪併罰，有二裁判
    以上者，依刑法第51條之規定，定其應執行之刑；又依刑法
    第53條應依同法第51條第5 款至第7 款之規定，定其應執行
    之刑者，由該案犯罪事實最後判決之法院之檢察官，聲請該
    法院裁定之，刑法第50條第1 項前段、第53條及刑事訴訟法
    第477 條第1 項分別定有明文。又數罪併罰，分別宣告其罪
    之刑，宣告多數拘役者，於各刑中之最長期以上，各刑合併
    之刑期以下，定其刑期，但不得逾120 日，刑法第51條第6
    款亦有明定。復刑事訴訟法第370 條第2 項、第3 項，已針
    對第二審上訴案件之定應執行之刑，明定有不利益變更禁止
    原則之適用；分屬不同案件之數罪併罰，倘一裁判宣告數罪
    之刑，曾經定其執行刑，再與其他裁判宣告之刑定其執行刑
    時，在法理上亦應同受此原則之拘束（最高法院103 年第14
    次刑事庭會議決議可資參照）；準此，上開更定之應執行刑
    ，不應比前定之應執行刑加計其他裁判所處刑期或所定執行
    刑後為重，否則即與法律秩序理念及法律目的之內部界限有
    違，難認適法（最高法院93年度台非字第192 號判決要旨參
    照）。復數罪併罰之數刑罰有部分縱已執行完畢，於嗣後與
    他罪合併定執行刑，乃由檢察官換發執行指揮書執行應執行
    刑時，其前已執行之部分，應予扣除而已，此種情形仍符合
    數罪併罰要件（最高法院104 年度台抗字第907 號裁定意旨
    參照）。
三、經查：
　㈠本件受刑人李松霖因犯如附表所示之罪，先後經臺灣士林地
    方法院（下稱士林地院）與本院判處如附表所示之刑確定，
    又如附表編號2 至4 所示之罪本宣告附條件之緩刑3 年，嗣
    經士林地院於109 年5 月29日以109 年度撤緩字第47號裁定
    撤銷該緩刑確定乙節，有各該裁判書及臺灣高等法院被告前
    案紀錄表在卷可稽，且本院乃附表編號2 至4 所示案件犯罪
    事實最後判決之法院，且該罪犯罪行為時間係在附表編號1
    所示判決確定日前為之，茲檢察官向本院聲請定其應執行刑
    ，本院認聲請為正當，應予准許。
　㈡本院審酌受刑人所犯如附表編號1 所示之罪，前經士林地院
    以107 年度審簡字第831 號判決定應執行拘役115 日，如易
    科罰金，以新臺幣（下同）1,000 元折算1 日確定，又如附
    表編號2 至4 所示之罪，則經本院以107 年度審簡字第2703
    號判決定應執行拘役80日，如易科罰金，以1,000 元折算1
    日確定，惟受刑人既有如附表所示各罪應予併罰，依前開要
    旨，本院自可更定其應執行之刑，前定之應執行刑即當然失
    效，且如附表所示各罪於定應執行刑時，自應以各罪宣告刑
    為基礎，受量處合併宣告刑總和以下刑期之外部限制即480
    日，且不得較上開已定應執行刑與其餘各罪宣告刑總和為重
    之內部限制即195 日之限制，更不得逾越刑法第51條第6 款
    但書所定120 日之拘束，輔以斟酌受刑人犯罪行為之不法與
    罪責程度，及對其施以矯正之必要性，基於受刑人如附表各
    編號所示之罪之犯罪類型、行為態樣、手段、動機相仿，均
    係以自己持有各大演唱會之門票為詐術，令他人陷於錯誤而
    交付款項，進而受有損害，且時間係自106 年6 月起至同年
    10月間止所為，復參各罪原定刑期與先前所定應執行刑，以
    及前揭法律規定之拘束，進而為整體非難之評價，定其應執
    行之刑如主文所示。至附表編號1 所示罪刑雖已執行完畢，
    有前開前案紀錄表為憑，惟揆諸首揭要旨，仍得由檢察官於
    換發執行指揮書時，扣除該已執行完畢部分，並不影響本件
    定其應執行刑之結果，附此敘明。
四、爰依刑事訴訟法第477 條第1 項、刑法第50條第1 項前段、
    第53條、第51條第6 款、第41條第1 項前段，裁定如主文。
中　　華　　民　　國　 110　　年　　1 　　月　　14　　日
           　　　 刑事第四庭  法　官　黃鈺純
上正本證明與原本無異。
如不服本裁定，應於裁定送達後5日內向本院提出抗告狀。
                              書記官  李宜蓁
                              
中　　華　　民　　國　　110 　年　　1 　　月　　14　　日

附表
編號  1 2 3 4  罪名   詐欺 　　　　　  詐欺  詐欺  詐欺   宣告刑  拘役30日（共10罪）；拘役20日（共4 罪）；拘役10日（共1 罪）。如易科罰金均以新臺幣1,000 元折算1 日。 拘役30日，如易科罰金以新臺幣1,000 元折算1 日。 拘役30日，如易科罰金以新臺幣1,000 元折算1 日。 拘役30日，如易科罰金以新臺幣1,000 元折算1 日。 　　　　　　　        犯罪日期  106 年06月17日  　　  　　  　　  　　  　　  　　  　　  106 年10月17日  　　  　　  　　  　　  　　  　　  　　  106 年10月19日  　　  　　  　　  　　  　　  　　  　　  106 年10月21日   106 年06月22日      106 年06月22日      106 年06月28日      106 年06月30日      106 年07月03日      106 年07月17日      106 年08月09日      106 年08月15日      106 年08月17日      106 年08月21日      106 年08月22日      106 年09月05日      106 年09月05日      106 年09月11日       偵查（自訴）機 關年度案號  士林地檢106 年度偵字第17573 號、第17574 號、107年度偵字第35號、第337 號、第656 號、第657 號、第658 號、第662 號、第1350號、第1351號、第1352號、第2109號、第4021號、第4299號、107 年度偵緝字第225號 臺北地檢107 年度偵緝字第1285號、第1286號 臺北地檢107 年度偵緝字第1285號、第1286號 臺北地檢107 年度偵緝字第1285號、第1286號    最後  事實審  法院  士林地院 　　　　  臺北地院  臺北地院  臺北地院   案號 　　　　  107年度審簡字第831號 　  107 年度審簡字第2703號   107 年度審簡字第2703號   107 年度審簡字第2703號  判決日期  107 年12月13日 107 年12月28日 107 年12月28日 107 年12月28日    確定  判決  法院 　　　　  士林地院  臺北地院  臺北地院  臺北地院   案號  107年度審簡字第831號   107 年度審簡字第2703號  107 年度審簡字第2703號  107 年度審簡字第2703號  判決 確定日期 108 年01月15日 108 年02月02日 108 年02月02日 108 年02月02日   備註  士林地檢108 年度執字第1020號（108 年度執緝字第607 號）【已執畢】編號1 經判決定應執行拘役115 日，如易科罰金，以新臺幣1,000元折算1日。 臺北地檢108 年度執緩字第228 號（109 年度執撤緩字第216號） 臺北地檢108 年度執緩字第228 號（109 年度執撤緩字第216號） 臺北地檢108 年度執緩字第228 號（109 年度執撤緩字第216號）    編號2 至4 經判決定應執行拘役80日，如易科罰金，以新臺幣1,000元折算1 日。